臺灣高等法院花蓮分院刑事判決　　　99年度上更(一)字第51號
上　訴　人
即　被　告　李昱賢
指定辯護人　曾泰源律師
上列上訴人因妨害性自主罪案件，不服臺灣花蓮地方法院98年度
訴字第295號中華民國98年10月19日第一審判決（起訴案號：臺
灣花蓮地方法院檢察署98年度偵字第2237號），提起上訴，本院
判決後，經最高法院發回，本院更為判決如下：
    主  文
原判決關於李昱賢犯第三次強制性交罪部分撤銷。
李昱賢犯強制性交罪，處有期徒刑陸年。
其他上訴駁回。
第二項所處之刑與上訴駁回部分，應執行有期徒刑拾柒年。
    事  實
一、李昱賢前曾因傷害致死案件，經本院判處有期徒刑9年確定
    ，嗣於民國97年12月11日假釋並付保護管束（期滿日為98年
    9月12日，未構成累犯）。其於保護管束期間，猶不知警惕
    ，竟先基於冒充公務員行使職權、妨害他人自由、恐嚇之犯
    意，於98年5月20日凌晨1時30分許，在花蓮縣花蓮市○○路
    151號前路邊，駕駛車頂裝有紅色活動警示燈、狀似刑事偵
    防車之車牌號碼JD-7735號自小客車，並於腰間插放類似手
    槍之物1枝（材質及是否具殺傷力均不明），以臨檢為由攔
    停0000-0000（以下簡稱甲女，真實姓名年籍資料詳見對照
    表）所騎乘之機車，且出示類似警察人員服務證之不明證件
    冒充警察，佯稱其為花蓮偵查隊人員，以甲女未帶身分證件
    需帶返警局查證為由，強行取走甲女機車鑰匙，並強推甲女
    坐上前開自小客車後座，俟甲女上車後，李昱賢即將事先已
    設定之兒童安全鎖改成反鎖控制，致後車門無法從車內開啟
    ，僅能自車外開啟，以此強暴、脅迫之方式剝奪甲女之行動
    自由及妨害甲女行使權利，甲女在車上曾以行動電話向其友
    人周○珠、曾○玲聯繫遭警攔檢，因未帶身分證件被要求帶
    回警局等情，此時李昱賢仍沿花蓮縣花蓮市○○路由西往東
    方向行駛，並佯向花蓮縣警察局花蓮分局方向行駛，於行經
    花蓮市○○路口時，李昱賢因見有花蓮縣警察局花蓮分局自
    強派出所所長王世光率員警艾賢琳、鄭榮昌等人在花蓮市○
    ○路○段29-1號前實施路檢，為取信甲女，即於途經中央路
    第一個分隔島時迴轉，向甲女佯稱值勤員警是其同事，並搖
    下右前車窗以台語向上開值勤員警說「那麼晚還沒休息」等
    語，以取信甲女，再駛回花蓮縣花蓮市○○路○段212號原
    攔查甲女地點之對面，甲女因相信李昱賢為警員，雖請求返
    回工作處所拿身分證，惟李昱賢不同意，仍駕車行駛，途中
    甲女續以行動電話向工作之「夜琴卡拉OK」店之老板謝○翔
    及老板娘曾○玲通報行經路線，李昱賢並曾以警員身份與其
    老板謝○翔通電話，惟其後於甲女向曾○玲等人通報所在位
    置時，李昱賢竟勃然大怒，突轉身將甲女行動電話搶走並關
    機，妨害甲女通信權利，並另基於傷害之犯意，先以上揭類
    似手槍之槍柄毆打甲女臉部，放下該類似手槍之物後，再接
    續徒手毆打甲女臉部，並以手掐甲女頸部，致甲女受有左臉
    頰1x1公分新生挫裂傷、右額頭瘀傷3x3公分、脖子前方3x3
    公分紅腫、右背3x3公分紅腫、背部正中有4公分割傷等傷害
    ，李昱賢並向甲女恫稱「你是不是想死，這就是通風報信的
    後果，還敢不敢」等語，致使甲女心生畏懼而不敢反抗（以
    上犯行部分均已判決確定，非屬本次審理範圍），李昱賢見
    甲女已因先前僭行警察職務、毆打及恐嚇等行為致畏懼而不
    能反抗後，竟另行基於強制性交之犯意，而為下列犯行：
（一）藉深夜時分，無人發現，且甲女在車上已被毆致遍體鱗傷
      ，行動自由亦遭剝奪，已喪失抗拒能力，乃違反甲女之意
      願，將甲女載往花蓮縣花蓮市德興172號「新民石材大理
      石工廠」旁佐倉公墓內某處，停車後，關掉車燈、並將車
      子熄火後，命甲女脫去衣物，李昱賢則自行脫衣，押住甲
      女頭部，將其陰莖放入甲女口中，命甲女為其口交，待其
      陰莖勃起後，叫甲女坐在其身體上面，並以手指戳甲女之
      下體、陰莖插入甲女之陰道，性侵得逞後，李昱賢雖尚未
      射精，因見有其他車輛之燈光，李昱賢為免遭他人發現，
      隨即返回前座，並駕駛車輛在佐倉公墓墓園內繞行，於距
      前開地點不遠處，覓得草長掩及車窗之隱密草叢內，即再
      命甲女下車趴於其車之後車廂，接續以其陰莖插入甲女陰
      道之方式性侵得逞，李昱賢射精完後，即命甲女入車內以
      衛生紙拭淨李昱賢身體及其性器官，於拭淨後，李昱賢即
      將衛生紙團收走，再命甲女上車，將車子駛離該處。
（二）於途中，李昱賢為湮滅精液、唾液等生物跡證，再以言語
      恐嚇甲女，不准抬頭、出聲、不要想偷看，有任何動作將
      讓甲女好看等語，致甲女益加心生畏懼，不敢反抗，李昱
      賢即開車尋找可清洗遺留於被害人身上之跡證，嗣後將甲
      女載往距離佐倉公墓已有相當長一段路程之某河川，到達
      該河川地後，李昱賢先停車命甲女自行將衣物攜帶下車，
      行走一段路程後方到達該河川，李昱賢並即在旁強迫、監
      看甲女清洗下體及全身，喝令甲女不得留下證據，並恐甲
      女清洗不乾淨，殘留跡證，另再自行替甲女清洗身體（含
      陰道）。俟清洗完後，李昱賢竟又另行基於強制性交之犯
      意，在上開不詳地點之河川旁沙地，再以手強押甲女頭部
      ，違反甲女之意願，以其陰莖插入甲女之口腔，強迫甲女
      為其口交，待其陰莖勃起後，再將其陰莖插入甲女陰道內
      ，以此強暴方式性侵得逞，再命甲女以同上開方式清洗下
      體後，始讓甲女著衣蔽體。
（三）嗣李昱賢為免遭人發現，改將甲女拘禁在其自小客車後車
      廂內，並先在不詳之某超商購買飲料2瓶後，即將甲女載
      至太昌「山中傳奇」方向之不詳山區小路繞行，李昱賢續
      行一段時間（約30分鐘）後即在某涼亭附近停車，開啟後
      車廂，並以膠帶蒙住甲女之雙眼，始讓甲女離開後車廂，
      並給甲女飲用飲料後，另再基於強制性交之犯意，違反甲
      女之意願，以手強押甲女之頭部，將其陰莖插入甲女口腔
      之方式，並恫稱若不幫他口交到射精為止，就要脫光甲女
      的衣服，再強姦甲女1次等語，以此強暴、脅迫方式致甲
      女心生畏懼而不敢反抗，性侵得逞後，再將甲女拘禁回後
      車廂，繼續往花蓮縣新城鄉方向行駛。於前往花蓮縣新城
      鄉山區途中約同日凌晨4時6分許，李昱賢因其上開自小客
      車燃油不足，遂前往花蓮縣花蓮市○○路與中央路交會之
      「中油中山加油站」，以其持有之中油加油會員卡（卡號
      00000000000000號）加入新臺幣（下同）500元油料後，
      再出發行駛到新城鄉之不詳山區，李昱賢始將甲女自後車
      廂帶出，再以膠帶纏住甲女之眼睛，並用膠帶纏住甲女之
      上揭2支手機，另基於恐嚇危害生命、身體、財產、名譽
      安全之犯意，向甲女恫稱：「我在想要不要放妳回去，如
      果放妳回去，我一定會死的很慘，不然殺掉妳好不好」、
      「我有錄下我們的對話，還有裸照及光碟，如果出事會將
      裸照及光碟公佈於網路，若是查出妳報案，會請局裡的同
      事把你抓起來，再說健保卡在我這裡，如果出事會請人查
      出妳的家人並對他們不利，且我如果被抓判刑15年服刑期
      滿3分之2，民國一百年會有減刑，先讓妳快活4年那就會
      出來」等語，嚇阻甲女不得報案，危害甲女之人身、自由
      、名譽、財產之安全，致甲女心生畏懼而害怕（此部分亦
      經判決確定），甲女為求保命，便以不會報警等語向李昱
      賢保證，經懇求約半小時後，李昱賢始首肯並命甲女由1
      默數至100才可將膠布取下，並拿1千元給甲女作為搭乘計
      程車款，甲女待李昱賢駕車離去後，方將膠布撕下，並在
      山區步行約1小時後，在地上發現其皮包及行動電話，甲
      女始拾起電話於同日上午9時11分、13分許，以上開門號
      向其友人周○珠、謝○翔及曾○玲求援，謝○翔及曾○玲
      遂趕至省道臺9線亞洲水泥廠附近始尋得甲女，甲女在謝
      ○翔、曾○玲之勸導下方同意報警處理，並至基督教門諾
      會醫院驗傷。李昱賢為湮滅上開車輛內之跡證，復於同日
      上午10時許，將上開車輛放置在不知情之馬金蘭位於花蓮
      縣吉安鄉○○○街265號住處旁，再通知不知情之統貫修
      車廠人員於同日上午11時許前往該處駛回花蓮縣吉安鄉○
      ○○街11號「統貫汽車修理廠」維修清洗。嗣經警循線查
      悉，並於未及清洗之椅套上採證而查獲。
二、案經甲女訴由花蓮縣警察局花蓮分局報請臺灣花蓮地方法院
    檢察署檢察官偵查起訴。
    理  由
壹、程序部分
一、本院審理範圍：上開事實欄所載被告另涉犯私行拘禁罪、僭
    行公務員職權罪、傷害罪及恐嚇危害安全罪部分均經本院前
    審判決確定，本院僅為便於說明事實經過而列載於事實欄，
    惟本院審理範圍，僅及於最高法院發回之被告所涉三次妨害
    性自主罪部分，先予敘明。
二、證據能力：
（一）按刑事訴訟法第159條之2規定，被告以外之人於檢察事務
      官、司法警察官或司法警察調查中所為之陳述，與審判中
      不符時，其先前之陳述具有較可信之特別情況，且為證明
      犯罪事實存否所必要者，始得為證據。按甲女於審判中有
      下列情形之一，其於檢察事務官、司法警察官或司法警察
      調查中所為之陳述，經證明具有可信之特別情況，且為證
      明犯罪事實之存否所必要者，得為證據：(一)因性侵害致
      身心創傷無法陳述者；(二)到庭後因身心壓力於訊問或詰
      問時無法為完全之陳述或拒絕陳述者，性侵害犯罪防治法
      第17條有明文規定。甲女於警詢中之陳述，雖係審判外之
      陳述，然因甲女於法院審理時距事發時已較久遠，故對案
      發細節發生之順序陳稱已忘記，而甲女在警詢陳述時是在
      遭受被告性侵害後，經朋友勸說始前往警局報案，陳述被
      害經過，甲女當時僅知遭假警察性侵，並不知道犯案之人
      之真實姓名，亦不認識被告，衡情並無誣陷被告之理，且
      當時距離案發時間最近，甲女對所發生之事實記憶猶新，
      從該警詢筆錄之記載，係以一問一答之方式為之，有警詢
      筆錄在卷可佐，員警製作警詢筆錄時，是先由甲女指訴當
      時親歷之人、時、地、事、物後，再由員警依其指述內容
      ，一一逐項查證，藉著事發地點的地緣關係，調閱監視器
      錄影畫面，比對加油站資料，清查後再以被害人所描述之
      被告特徵，發現被告涉有重嫌，則從甲女在該審判外陳述
      之外部客觀狀況觀之，顯具有較可信之特別情狀，且於警
      詢筆錄製作過程，甲女之友人曾○玲亦在場陪同，依上開
      客觀情狀，足認甲女在警詢中之陳述，確實具有較可信之
      特別情狀，且係證明本案犯罪事實存否之必要證據，依刑
      事訴訟法第159條之2之規定，本院認具有證據能力。
（二）按被告以外之人於偵查中向檢察官所為之陳述，除顯有不
      可信之情況外，得為證據，刑事訴訟法第159條之1第2項
      定有明文。查證人周○珠、曾○玲、謝○翔、王世光於偵
      查時之證述，業經具結在卷，而證人李立祥、李立誠均因
      未滿16歲，依法均無庸具結，渠等之證述無顯不可信之情
      況，被告李昱賢及其辯護人就渠等陳述之證據能力並不爭
      執，依前揭規定，均具有證據能力。證人孫大武於本院審
      理期間由檢察官於審判外所製作之訊問筆錄，經被告於言
      詞辯論時表示同意作為證據（見本院卷二第284背面），
      且本院審酌該供述證據並無不適合作為證據之情形，依刑
      事訴訟法第159條之5第1項之規定，亦認具有證據能力。
（三）按被告以外之人於審判外之言詞或書面陳述，除法律有規
      定者外，不得作為證據。被告以外之人於審判外之陳述，
      雖不符前4條之規定，而經當事人於審判程序同意作為證
      據，法院審酌該言詞陳述或書面陳述作成時之情況，認為
      適當者，亦得為證據；當事人、代理人或辯護人於法院調
      查證據時，知有第159條第1項不得為證據之情形，而未於
      言詞辯論終結前聲明異議者，視為有前項之同意。刑事訴
      訟法第159條第1項、第159條之5就此定有明文。查本院審
      理中所引之其他被告以外之人於審判外之陳述及書面證據
      ，依據前開規定，雖屬傳聞證據，惟本案當事人對於上開
      證據之證據能力，於準備程序中均不爭執，迄本案言詞辯
      論終結前，亦未就證據能力問題為爭執，揆諸上開規定，
      上揭證據均得採為本案證據。
三、指認係使指認人本於感官知覺，對於犯罪嫌疑人形貌認知之
    指證方法，目的在確認指認人所指之人正確，而指認方式係
    在排除錯誤之指認。本件甲女原雖不認識被告，惟甲女在98
    年5月20日晚間9時許第一次製作警訊筆錄時，尚不知對其犯
    罪之人之真實姓名，且警方亦尚未查獲被告，甲女即已明確
    指出對其性侵害之人身體上的特徵，詳細描述被告當時留有
    山羊鬍，左胸有明顯疤痕以及突起的痣等情（見警卷第27頁
    ），甲女於當時因細述嫌犯之特徵，故證人王世光等人方得
    依此而查訪加油站等資料後，疑係被告所為，進而查獲被告
    ，此得自證人王世光於原審證稱之：被害人甲女係先到新城
    分局報案，新城分局的人告訴我，有人在我轄區假冒警察臨
    檢性侵，涉嫌人有留鬍子，還跟臨檢的警察打招呼，車輛裝
    有警示燈，並有調出中山加油站的加油記錄、監視器，就根
    據這些資料鎖定，因為被害人有指證涉嫌人有到加油站加油
    ，所以我們到每一家加油站去查，我們只調了一家加油站就
    找到了，因為我們是從中山路加油站開始查，查第一家就找
    到了，至於超商部分，因為被害人也弄不清楚，所以我們沒
    有找到。而且被害人遭被告攔檢，被害人有打電話給曾○玲
    ，曾○玲亦有打電話給新城分局要幫她找人，新城分局再打
    電話給我，我的勤務表不可能變更，所以我確定是20日看到
    被告，而有關警詢筆錄該被害人說車號J？738？與我所寫職
    務報告不符，是因為誤植所致。我們主要係根據被害人甲女
    所描述的涉嫌人之特徵，即有山羊鬍及警示燈去鎖定涉嫌人
    ，並非係以甲女所證述之不完整車號去鎖定涉嫌人。第一次
    看到被告時係在98年4月間，被告當時來派出所報案他發生
    車禍，車子被人家撞到，當時對他的印象是留一搓鬍子即下
    巴留山羊鬍、穿白襯衫、黑褲子，他直接把車子停在派出所
    前面，是一輛喜美、寶藍色的車子，上面有警示燈，所以比
    較有印象，前保險桿下方還有左右各兩顆警示燈，車頂的警
    示燈是紅色圓的等語（見原審卷第125頁以下及第134頁以下
    ）得以證之，故承辦員警乃於第二次警詢時，提供相片供甲
    女辨識（見警卷第44頁），其後再於第三次警詢時使甲女從
    十位不詳姓名之人中指證出被告的照片（見警卷第69頁），
    前開指認程序上雖略有瑕疵，惟參以甲女當時與被告係近距
    離接觸，且未指認前即對加害人之身體特徵描述詳細，故甲
    女前開指認並無受暗示、誤導而為錯誤指認之可能，併予敘
    明。
貳、實體部分：
一、訊據被告李昱賢矢口否認強制性交犯行，辯稱：伊與甲女於
    98年4月底即認識，並曾於98年5月13日與甲女援交而給付1,
    000元，甲女曾向伊借款2萬元，因未給付，甲女為挾怨報復
    ，將該次口交所留精液留下塗抹於陰道及胸罩外緣，致驗出
    其精子DNA反應，且伊於98年5月20日凌晨係開車載其子至便
    利商店買東西，並未遇到被害人甲女，也未對甲女為強制性
    交犯行，當日亦未與員警打招呼，所駕駛之車牌號碼JD-773
    5號自小客車顏色為深綠色，非警員所稱之寶藍色，證人王
    世光係因另件車禍事故與伊結怨後，與甲女聯手陷害伊，且
    甲女之供述前後不一，無法做為不利於被告之證據云云。
二、經查：
（一）被告對甲女為如事實欄所示強制性交犯行，業經證人甲女
      於警訊、原審證述綦詳，且甲女證述其遭性侵害前後所遭
      遇之事，核與證人周○珠、曾○玲、謝○翔、王世光、艾
      賢琳、鄭榮昌等證述相符，足證甲女之證詞可信。茲詳敘
      如下：
  １、證人即被害人甲女於警詢及原審均證稱，伊於98年5月20
      日凌晨1時許，自花蓮市○○路○段上班地點下班，騎機
      車往花蓮市方向要回家，途經靠近四維高中斜對面時，遭
      被告駕駛車頂有閃動紅色警示燈之車輛攔停，以警員臨檢
      名義要求出示身分證件，因伊當時只攜帶健保卡及行照，
      被告即告知要帶伊回警局，並將機車鑰匙拔下，推伊坐上
      副駕駛座後座，伊上車後，被告迅速上車並將門鎖全部鎖
      上，伊有試著要打開車門，但打不開，當時伊查覺不對勁
      ，先打電話給周○珠，告知周○珠伊要被1位警察帶至花
      蓮分局，請周○珠到四維高中斜對面將機車騎回去，當時
      被告沿著中山路左轉中央路經過第一個分隔島迴轉時，伊
      有看到4名警察在『珍藏家』店（花蓮市○○路○段29-1
      號）前實施路檢，被告搖下車窗與警員打招呼（用台語說
      ）「那麼晚了還沒睡」等語，其後被告又將伊載回原先被
      攔停地點對面暫時停車，並回頭對伊說「要不要原諒妳這
      一次？」，伊說好，因不想去分局，且告知被告可至其上
      班店裏拿身分證影本，惟被告未回答，伊接著就打電話給
      工作『夜琴卡拉OK』店老板娘曾○玲，被告則繼續開車，
      並稱要將伊送去太昌分局（應為太昌派出所），伊於電話
      中跟曾○玲說警察要將伊送到離這邊最近的分局，被告並
      曾與曾○玲、謝○翔對話約2分鐘後，將電話還給伊，曾
      宜玲、謝○翔要伊先叫被告停車，伊再試著打開車門，但
      車門仍然打不開，伊繼續於電話中跟曾○玲說打不開車門
      且被告也不肯停車，並報路徑位置後，被告因而停車搶伊
      手機，伊另支手機響起時，被告亦將之取走，並將2支手
      機電池均拆下來，並即以手掐住伊脖子，右手拿出插在腰
      際類似手槍之物打伊的臉，放下該類似手槍之物後，又用
      拳頭打伊頭部約6下，伊以雙手護頭，接著又掐脖子，伊
      一直掙扎到沒力氣，被告才放手，並告以要乖乖配合就不
      再為難伊，故伊不敢再反抗。其後被告發動車子駛入佐倉
      公墓內，並停入一處有大型吊架及大型石塊之地（事後回
      現場，得知該地為花蓮市德興172號新民石材之大理石工
      廠），將車子熄火關燈，命伊脫衣為被告口交，被告亦脫
      掉衣服，在後座，押著伊的頭，且將生殖器放入伊口中，
      伊配合不敢再做抵抗，一會被告問伊硬了沒有，伊說有，
      接著叫伊坐在被告身體上面，用手指插入伊下體，之後改
      以陰莖插入伊的陰道，但還沒有射精，因被告發現有車燈
      在閃，即問有無報警，伊回答沒有，接著被告就停止性侵
      ，並裸體回到前座發動車子駛離該處，並跟伊說要換地方
      ，之後在佐倉公墓繞了約5分鐘後，將車停在1個雜草叢生
      至車窗的偏僻處，被告就叫伊下車到車子後面趴在後車廂
      上，被告以陰莖插入伊陰道內，被告有射精，於性侵過程
      中，被告沒有打伊，但一直用手抓著伊，伊因裸體也不敢
      逃走。待被告完事後，就叫伊上車，並叫伊拿衛生紙擦拭
      生殖器，擦完後被告將衛生紙收走。後又叫伊上車坐到後
      座，被告沒有把衣服還給伊，接著說要找地方沖洗，否則
      會留下證據，並叫伊趴在後座椅子上，不要抬頭，不要想
      偷看，有任何動作會讓伊好看。因為被告也不知道要到那
      裏可以清洗，就一直開車在繞路尋找，後來到了一處河邊
      ，有很多石頭，要徒步走下去，車子無法開下去，被告就
      停車且下車幫伊開車門，叫伊下車並拿著自己的衣服走在
      被告前面，並命伊往下走到河流，此時伊還是裸體，被告
      僅著上衣，被告叫伊走到水裏下至腰際處，要伊清洗被告
      手摸過的地方及頭髮，被告則放下木棍清洗自己。被告怕
      洗不乾淨又幫伊清洗，並一邊威脅要清洗乾淨，不要留下
      證據。洗完後，被告又叫伊幫他口交，當被告陰莖勃起時
      ，又叫伊躺在旁邊沙地，並將陰莖插入伊陰道，於射精後
      ，被告又叫伊再下水清洗一遍，被告自己也再洗一遍。後
      來被告要伊穿回衣服，被告也穿回自己的衣服，並要伊配
      合，要到一個不想讓伊知道是那裡及如何去的地方，並稱
      到那邊就會放伊，被告並打開後行李廂，清理行李廂後，
      要伊躺進去，車廂內有抱枕讓伊墊在頭下，被告隨即關下
      後行李廂開車離開該處，在途中，被告有問伊要不要喝涼
      的，在約行駛15至20分鐘左右到一處超商，被告下車去買
      東西，伊有聽到一般超商會有『叮咚』的聲音，及狗叫聲
      ，但沒有聽到人的聲音，被告下車前有警告伊，不得有任
      何聲響，被告下車時車子沒熄火，伊知道被告只去一下子
      ，怕求救如果沒人聽到，會對伊不利，且伊有試著開啟該
      後行李廂，但打不開，約2、3分鐘被告買完東西返回車上
      ，繼續開了約20至30分鐘，開到一個地方停車，把後車廂
      打開後，叫伊把眼睛閉著，那時被告就有膠帶，並很快用
      膠帶將伊眼睛矇著，因為沒有矇的很密合，可以透過縫隙
      看到該處很像有涼亭的地方，被告將伊帶到前座，拿了一
      個摸起來熱熱的東西問伊要不要吃，伊沒有吃。被告又再
      壓著伊的頭要伊口交到射精出來為止，不然就再把衣服脫
      光等語，並以其陰莖插入伊口腔，待被告射精後，強迫伊
      把精液吞下去，伊沒有吞下去，而吐在衛生紙上，被告看
      到後就拿走衛生紙，被告有拿飲料要伊喝，伊有喝飲料。
      從膠帶縫隙可看到有涼亭、石椅，猜想可能是在太昌山區
      往山中傳奇的那個方向。其後被告再次將伊帶進後行李廂
      ，說要睡就在這裏睡。途中伊有聽到至加油站說加500元
      的油，及油槍插入汽油孔的聲音，但沒聽到其他人聲，至
      於那個加油站伊不知，且因伊不知外面情況，亦不敢貿然
      求救。加完油再次上路，汽車音響傳來周杰倫的男女對唱
      的國語歌。被告又開了1個多小時的車程，到達一個山區
      ，伊在行李廂內感覺到車有壓到很多石頭，路程很遠，所
      以伊覺得被告應該又載伊到山區，後來被告停車，將伊帶
      出後行李廂，要伊坐在地上，並說他在想要不要放伊回去
      ，可是如果放伊回去，他一定會死得很慘，不然他殺死伊
      好不好。伊說：『求求你我只想活著回去』。接著被告將
      伊眼睛的膠帶用力撕下，伊痛得睜不開眼睛，被告又拿1
      捲膠帶環繞伊眼睛3、4圈有圈住頭部，以防止撕開。伊又
      聽到膠帶的聲音，被告說在用膠帶捆住伊2支手機（事後
      發現是透明膠帶），被告說伊家人現在一定報警，如果放
      伊回去，要如何跟家人解釋？伊想活著，所以回答被告，
      一定不會講。被告說要如何跟家人講？伊騙被告說會跟家
      人說是欠高利貸，而被高利貸的人帶到這裡，伊發誓一定
      不會說。被告問伊如果警察來找伊問時，要怎麼說？伊騙
      被告說，會說是欠高利貸而被高利貸的人帶走並毆打，被
      告又說警察問伊有無被性侵時，伊打死不能說，伊答應不
      會說出去。被告又說對話都有錄音，還有拍下伊裸照及光
      碟，如果出事，會將裸照光碟公布於網路，若查出是伊說
      的，會請局裡的同事把伊抓出來，且被告有拿伊健保卡，
      若出事，會請人查出伊的家人並對他們不利，又如果被抓
      判刑15年，服刑滿三分之二，民國100年會有減刑。被告
      說他很懂六法全書，約讓伊快活4年就會出來了。伊跟被
      告說「我連你的長相、車子的顏色都不知道」。被告繼續
      問伊記得車號嗎？伊都說不記得，但被告說伊一定是假裝
      的。伊就繼續跟被告保證並懇求，求了約半個小時，最後
      被告說：「好，我把你放在這邊，等一下我離開的時候，
      你在心裡默數100，才能撕開膠帶，包包會放在右邊的轉
      角處，下去一直往右邊看就會看到。」，被告走之前拿1
      張對摺紙拍伊的手說：「這是1,000塊妳拿著」，塞入伊
      的手，「等到妳下山到大馬路上再自己攔計程車回去，記
      得千萬不要報警，不然妳的家人兒子我會找人把他們處理
      掉」。伊就聽到一直倒車離去的聲音，愈來愈遠，待完全
      沒有聲音，伊就開始拆掉矇住眼睛的膠帶並丟棄在原地後
      ，往下走約1個小時處，發現伊的包包，撿起後拿出2支用
      膠帶捆在一起的手機，邊走邊拆後開機，打給周○珠報平
      安，再打給曾○玲請她來接伊，曾○玲問伊在哪裡，伊說
      不知是和平還是新城。並邊走邊講手機，曾○玲跟謝○翔
      開車趕到和平後，以電話說沒看到伊，伊說有砂石場，之
      後約30分鐘路程所遇到的亞洲水泥花蓮製造廠側門，曾宜
      玲等說和平沒有亞洲水泥廠、新城才有，並叫伊走到有人
      車多的地方，約再40分鐘後才找到伊，因伊手機遭被告取
      走後有動過，所以手機時間混亂不正確，不能確定離開現
      場及報案之正確時間。伊本來想說不要報警，因為怕報警
      後，會被登報公諸於世，如此大家都知道，然曾○玲等說
      這樣會讓歹徒逍遙法外，並要伊鼓起勇氣去報警，才到新
      城分局報案。且伊於98年5月20日下午7時許在警方陪同下
      至花蓮門諾醫院驗傷採證。本案發生前，伊並不認識被告
      ，被告之所以會知道伊工作地點、電話等訊息，係因在本
      案發生過程中，被告有問伊工作地點、並要伊留電話號碼
      等資料等語（見警卷第24-49頁及原審第171-194頁）。參
      照證人甲女對伊遭被告強制性交之過程證述具體而詳盡，
      且其受害後因懼他人知悉或被報導，及被告知悉其工作等
      資料，原不想報警，係經友人勸導後方同意報警等情，堪
      認其證詞確屬可信。
  ２、證人周○珠於偵查中亦證稱：被害人甲女於當日凌晨1時
      33分許打電話說被警察臨檢，要請伊過去一趟，伊問為什
      麼，甲女說因為忘記帶證件，伊說車廂裏有行照，甲女說
      她有拿給警察看她的健保卡，伊問甲女為何警察要帶她去
      警局，甲女說不知道，然後說要伊過去一趟，伊問甲女在
      何處，甲女答稱在四維高中對面，伊約10分鐘後到四維高
      中對面，只看到機車，並未看到甲女，撥打甲女電話，但
      電話均在通話中，就沒有再打。直到當日上午9時11分許
      ，甲女和伊通電話說在山上要走下來，伊問不是在市刑大
      嗎？她就說對方是假刑警，伊就問她說有沒有怎麼樣，她
      說不要再說，伊就叫她走到有人的安全地方，後來曾○玲
      說要去載甲女。被害人說被關在後車廂沒辦法逃等語（見
      偵卷第99、100頁）。
  ３、證人曾○玲於偵查時亦結稱甲女在伊店裏上班兼差快2年
      ，伊算是甲女的老板娘，0981******（詳細號碼詳卷）行
      動電話是伊先生謝○翔之電話，伊有問甲女事情經過，她
      說她被強暴，伊說應該要報案，她說該名男子拿走她的行
      照及家裏鑰匙，如果敢報案，會對她及家人不利，伊鼓勵
      她還是要去報案，並且陪著她，她才去報案，她在車上的
      時候有說整個事情的經過，後來有陪她及警察到山上找犯
      案的跡證，並且找到膠帶、保特瓶等，也有到佐倉公墓去
      找。伊未看過被告，如果被告有到過其店裏，應該會知道
      ，因為伊都是做熟客。且伊當時與甲女通話時曾問現在到
      底在哪裡，那個男的就在旁邊說：不要跟他講那麼多，直
      接去警察局就對了。後來伊聽到一陣混亂的聲音，並且聽
      到被害人說：你不要搶我的電話。後來電話就不通了。再
      打就關機了。被害人的兩支電話，伊都有撥打過去，但都
      一直呈現關機的狀態等語（見偵卷第100-102頁）。
  ４、證人謝○翔於偵查中亦結稱：0981******號行動電話是伊
      在使用。98年5月20日凌晨1時37分到46分許，甲女在電話
      中說被攔下來臨檢，沒帶身份證，對方是刑警要帶她去花
      蓮分局。伊跟甲女說：「妳請該警察在那邊等，我可以過
      去證明妳的身分。」伊當時跟太太曾○玲開車在花蓮市○
      ○路跟林森路口，伊問甲女在何處，甲女說在德興棒球場
      ，後來伊就聽到有位男性在旁邊跟甲女說要跟伊講電話，
      該男性就跟伊說是花蓮分局偵查隊，男子說：這位小姐沒
      帶證件，不能證明她的身份，所以要帶她回花蓮分局或最
      近的派出所。伊就問該男子：到底要帶她去哪裡？他就說
      那就去最近的太昌派出所。後來他又叫伊去太昌派出所等
      ，伊就說：可不可以到你現在的地方，我過去找你們。因
      被告說現在在德興棒球場，伊就請被告在德興棒球場等，
      被告也說好。接下來就換甲女和伊通話，伊就跟甲女說妳
      先不要上他的車，並問她該警察開的是什麼車，還問甲女
      有無看被告的證件。接下來問甲女有無在他車上，甲女說
      有，伊那時已到四維附近，有看到甲女所騎機車，卻沒看
      到甲女，所以於電話中問甲女現在何處，甲女說她們在堤
      防邊，伊問是不是在德興附近的堤防邊，甲女說不知道，
      然後伊聽到旁邊男的說這裡是消防隊，就一直和甲女確認
      地點，但伊也聽到旁邊的男的一直說不要跟他講那麼多。
      後來伊急著要找人，所以把電話交給伊太太跟被害人通話
      。到了5月20日早上9時13分，甲女打給伊，伊問現在何處
      ，她說在山上，很像是在和平的山上，附近有砂石場。伊
      就請她到有人的地方等，再去接她回來。快到和平的時候
      ，伊再打給甲女，才知道她在新城亞洲水泥那裡。伊請她
      走出來到台九線路口。接到她後，就帶她去新城分局等語
      （見偵卷第100、101頁）。
  ５、依上開證人證述內容可知，上開4人於98年5月20日當天凌
      晨1時30分許曾以電話通話，內容為甲女遭警員攔檢，因
      未帶身分證件，須被帶回警局，甲女也說被帶走的地點在
      花蓮市○○路四維高中附近，機車也放在四維高中附近，
      其後電話即無法連絡，至當日上午9點多再接獲甲女之電
      話，並至新城鄉水泥廠附近接回被害人甲女等情，4位證
      人證述內容均相符合，並有被害人手機之通聯紀錄在卷可
      稽，顯見證人甲女證述確屬事實。
  ６、再參以證人即員警王世光於警詢、偵查及原審均證稱：伊
      於98年5月19日晚間11時許起至5月20日凌晨2時止，擔任
      擴大臨檢勤務，在花蓮縣花蓮市○○路○段29-1（LA-NEW
      皮鞋店）前值勤，曾看到被告所駕駛自小客車。被告還將
      車窗搖下來問說「這麼晚還沒睡？」，且斜著身體招手示
      意，值勤處路燈很亮，有看到被告所駕駛車輛車頂上有紅
      色警示燈，另在場一起執勤之同事也有問打招呼的人是誰
      ，伊有回答說「那個人不就是上一次出車禍來我們派出所
      處理的那個人嗎？」，伊可以確定打招呼的人就是被告，
      但因當時被告只有打開右前車窗，只有看到他1人，至於
      後座有無載人，無法確定，因為玻璃很黑，無法直視車內
      ，被告所駕駛車輛特徵是車前靠近擋風玻璃處有類似色LE
      D燈光外，於保險桿下方左右裝有類似霧燈的燈座等語（
      見偵卷第123、124、148、149頁、原審卷第125-130頁）
      ，此與證人即警員艾賢琳、鄭榮昌於警詢時之證述（見偵
      卷第116、119、120頁）大致相符。從上開3名警員陳述，
      可知當天凌晨執行勤務時，確實有一位駕駛經過該處，搖
      下車窗後，出聲打招呼，所長王世光因曾處理過被告發生
      車禍案件，認得被告，當時即曾與其他警員談到開車打招
      呼之人就是被告，其他員警對該人沒有太多印象，則從上
      開證人之證述可知，警員係各自陳述自己親身見聞之事實
      ，顯非共謀設詞陷害被告，而3名警員陳述此部分事實，
      亦與甲女所述一致，足證被告當時確實開車強押甲女，繞
      道花蓮市○○路，藉著與警員打招呼方式，加深甲女對其
      係執行職務之可信度。且自強派出所所長王世光、員警鄭
      榮昌、艾賢琳、馮郁惠4人既確實於5月19日晚間11時許起
      至同年5月20日凌晨2時止，在花蓮縣花蓮市○○路○段29
      -1執行擴大臨檢勤務，所執行又係既定之勤務計劃，有花
      蓮縣警察局花蓮分局98年8月25日花市警刑字第098002162
      5號函暨檢送之勤務分配表、員警工作紀錄簿、擴大臨檢
      勤務規劃表各1份在卷可稽（見原審卷第149頁以下）。足
      證王世光等人確實是在當天值勤，且是表訂勤務，值勤警
      員又有4人之多，並有勤務分配表等文件為證，自不可能
      有任何虛假偽造的情形，更不可能僅因王世光曾處理被告
      先前車禍事故，而大費周章，找來多位警員，偽造勤務分
      配表，並深更半夜站在路邊等候被告，再與甲女設詞誣陷
      被告，被告指稱係警員誣陷云云，自不可採。被害人甲女
      上開證稱遭被告強制性交之事實，應可信為實在。
（二）且證人即被害人甲女於報警後至醫院就醫，經醫師診斷，
      甲女受有左臉頰有1x1公分新生挫裂傷、右額頭有瘀傷3x3
      公分、脖子前方有3x3公分紅腫，右背有3x3公分紅腫、背
      部正中有4公分割傷之傷害，處女膜於1、6、11點鐘方向
      均有陳舊性裂傷，此有基督教門諾會醫院受理疑似性侵害
      事件診斷證明書1份附卷可稽（見警卷第65頁以下），其
      上記載之傷勢核與甲女證述受害情節相符，足以證明甲女
      之證述為真。且依被害人所受傷害分佈身體頭、臉、背部
      及下體等情形，當非係自行為之，若非確有遭受毆打及強
      制性交，何可能有上開傷害？故上開診斷證明書足為甲女
      證詞之佐證。
（三）再參以員警事後陪同甲女至遭性侵害地點、山區現場尋找
      證物，並查扣透明膠布、飲料瓶2瓶及衛生紙團等物，有
      扣押物及照片在卷可稽，前開證物與自被告未及清洗之自
      小客車後椅背套正面血跡所採證之編號1、2血跡棉棒、被
      害人外套標示00000000處血跡、編號13採自雀巢檸檬茶瓶
      口、編號17膠帶標示00000000處（採自犯罪地點）DNA，
      與被害人甲女之DNA-STR型別相同，該型別在亞洲地區中
      國人分布機率預估為1.52乘10的負19次方；而甲女胸罩右
      側內緣、外陰部棉棒精子以酸性酸酵素法檢測結果呈弱陽
      性反應，以顯微鏡檢查有發現精子細胞，經分層萃取DNA
      檢測，精子細胞層DNA-STR型別與被告李昱賢DNA-STR型別
      相同，該型別在亞洲地區中國人分布機率預估為4.75乘10
      的負20次方；甲女之內褲DNA與涉嫌人李昱賢之Y染色體DN
      A-STR型別相同，不排除其來自李昱賢或李昱賢具有相同
      父系之人，此有內政部警政署刑事警察局98年6月25日型
      醫字第0980075640號鑑驗書1份在卷可稽（見偵卷第177、
      178頁），而採自被告車輛內駕駛座椅右座椅旁下方及膠
      帶上之毛髮經內政部警政署刑事警察局鑑定，亦屬被害人
      甲女所有（見上訴卷三第4頁）。則被告所使用車輛之後
      座背套上有甲女之血跡、現場飲料瓶口及所留膠帶均有被
      害人甲女之DNA，甲女胸罩內緣、外陰部、內褲均留有被
      告精子細胞反應，被告車內椅座及膠帶上均檢出被害人之
      毛髮，此均足以證明證人甲女所述在被告車內遭毆打及其
      後遭性侵害之事實，且對甲女為侵害之人確為被告李昱賢
      無訛。至甲女之外陰部雖有被告之精子細胞殘留，陰道內
      未經檢出精子細胞殘留，係因被告懼留跡證除要求被害人
      清洗陰部外，亦自行動手清洗，當時縱清洗多次，惟於清
      洗時自陰道內部流出而殘留於外部，且在當時情形下，未
      能完全清洗乾淨，而有少量殘留，尚符常情。況既有多次
      性侵之行為，被告於未清洗身體前亦曾要求被害人甲女將
      衣物抱下車（見警卷第38頁），且曾多次要求被害人口交
      至射精，最後一次被害人並已著有衣物，且因無法吞下故
      吐出，雖吐在衛生紙上（見本院卷二第286頁），惟於當
      時情況實難排除有遺留於被害人身上之情形，故殘留被告
      精液於被害人甲女外陰部、胸罩外緣及內褲等處，並不違
      常理。至被告辯稱係被害人甲女於5月13日與其口交後為
      圖陷害而保留精液云云，此業據證人甲女自始即予以否認
      在卷，且於本院亦結稱於98年5月13日並未上班（見本院
      卷二第287頁背面），無被告所指之事實。再依被告所述
      ，該女子當時對被告係有所求，且被告亦已答應3日內交
      付2萬元，豈可能仍將當時口交之精液保留一個星期，而
      未待被告答覆，即以上開傷害自己身體及名譽之方式，對
      外指稱被告對伊強制性交？又聯合證人周○珠、曾○玲、
      謝○翔、警員王世光、艾賢琳等人、並製造警察勤務表、
      通聯紀錄，並在被告所駕駛車輛後座椅套上留下被害人血
      跡、毛髮等等，以圖陷害被告？故被告上開指述實有違常
      情，而不足採信。
（四）且依甲女所使用之其中1支門號為******7278號行動電話
      之通聯紀錄，顯示於5月20日凌晨1時34分07秒許起至1時
      46分52秒止，通話之基地台均在花蓮縣花蓮市○○路一段
      及建興街附近，該行動電話確實係撥打給謝○翔、曾○玲
      所持有之行動電話******3080號行動電話，及周○珠使用
      之行動電話，2支電話雖有回撥，但之後便沒有任何通話
      紀錄，直至同日上午9時11分07秒始再有通聯紀錄，該次
      通聯基地台在花蓮縣新城鄉新城村新興66號，而於5月20
      日上午9時13分17秒，該行動電話確實係撥打給謝○翔、
      曾○玲、周○珠所使用之行動電話等情，有甲女行動電話
      通聯紀錄1份在卷可稽(見偵卷第60-76頁），核與證人甲
      女、周○珠、曾○玲及謝○翔之證詞相符，足證證人甲女
      證稱遭被告以臨檢攔停後，載往佐倉公墓及不詳地點性侵
      害後，再將之載至花蓮縣新城鄉水泥廠附近山區釋放等事
      實為實在，被告事後辯解顯為卸責之舉，不足採信。
（五）被告於原審審理時亦自承確有於98年5月20日凌晨4時19分
      許，駕駛車牌號碼JD-7735號自小客車至中油中山加油站
      ，持中油會員卡號HＺ00000000000000號卡加油500元之情
      事，並有上揭中油會員卡影本、中山路加油站交易資料、
      中油會員卡總部系統（會員資料處理：資料登錄）、中山
      加油站監視器畫面翻拍照片2張（見警卷頁76）在卷可稽
      。至於翻拍照片上誤載為南埔加油站，係警員當時筆誤，
      業據警員王世光證述在卷（見原審卷第132頁）。雖被告
      及其辯護人聲請調閱中山加油站之監視錄影，然因該錄影
      影像業已由員警翻拍成照片附卷移送後遭刪除，且中油中
      山加油站亦表示監視錄影已自動覆蓋，而無法提供等情，
      此有員警林萬春報告書（見原審卷第166頁）及中油中山
      加油站陳報狀（見原審卷第167頁）各1份在卷可稽，無從
      調閱該監視錄影而為勘驗，然該錄影帶既已翻拍成照片並
      經附卷，且自卷附照片中所顯示錄影時間及被告持中油會
      員卡至中山加油站加油之時間相符，此有中山加油站交易
      資料、中油會員資料查詢表各1份在卷可稽。顯見被告確
      實有前往中山加油站加油的情形，核與甲女證述相符，足
      以證明甲女之證詞可信。
（六）且證人甲女於警詢時已證述：對伊為上揭不法犯行之男子
      年約30歲左右，頭髮不長不短並沒有分邊，下巴留有山羊
      鬍、身高約170-174公分、中等身材、略有啤酒肚、沒載
      眼鏡，左胸有明顯疤痕或突起的痣，是被告在河邊對甲女
      性侵時，甲女有摸到被告左胸靠腋下有顆約紅豆般大小的
      突起物，但看不清楚顏色，員警所提供之照片編號5照片
      之人（即李昱賢）就是對甲女為上揭犯行之人等語明確，
      且被告之左胸部接近腋下確有一顆突起之黑痣，此有甲女
      指認照片、汽車照片(見警卷第69-76頁）等在卷可稽。而
      被告於被警查獲前確實留有山羊鬍乙情，除據證人王世光
      於原審證述明確外，並經被告坦承在卷，故證人甲女對被
      告之指認應係正確。                  
（七）再參以員警所調閱之中山加油站監視畫面，該車後保險桿
      下方左右邊有懸掛霧燈座，而車主於修理廠去取車時，已
      事先拆下等情，業據證人即統貫汽車修理廠負責人徐春榮
      於偵查中證述綦詳，並有監視器翻拍照片2張在卷可稽，
      核與被告坦承送修前已將壞掉之燈取下之詞相符。又被告
      所駕駛車輛車型，確實有兒童安全鎖裝置，在鎖定位置時
      ，車門無法由車內開啟，亦有南陽公司覆函附卷可參（見
      上訴卷三第16頁），亦足證甲女供稱上車後，無法自由開
      啟車門等語應可採信。                          
（八）被告歷次辯解及不可採之理由如下：
  １、被告辯稱與被害人為98年4月底認識，98年5月13日與被害
      人為性交易，並給付1千元予被害人，被害人將其當時口
      交後精液留下後陷害伊云云。惟被害人甲女自警詢、原審
      及本院（見本院卷二第285頁背面）均明確指稱原先完全
      不認識被告，且從未與被告有上開性交易行為等語（見本
      院卷二第286頁）。而被告知悉被害人之資料於本件並無
      法做有利被告之認定，因被告於性侵害被害人之前即假冒
      警察攔檢並詢問被害人之資料，此部分業經被害人指述甚
      詳，故不能以被告知悉被害人部分資料即認定被告指稱與
      被害人先前已認識之詞為實在。況被害人甲女係在證人曾
      宜玲所開之夜琴卡拉OK店內工作，證人曾○玲於偵查中亦
      具結證稱未見過被告，被告非其店內客人等語，被告辯稱
      伊係在甲女工作處認識被害人云云，顯然不可採信。且本
      院依被告聲請傳訊證人孫大武，其於本院證稱97、98年間
      雖曾有一次在夜琴門口見到一名女子在被告身邊，伊曾點
      過該名女子檯，但忘記該女子名字或花名，僅知其有妹妹
      叫「童童」，該女子很少化妝，看到會認得（見本院卷二
      第246、247頁）等語，其後經檢察官提示被害人甲女照片
      予證人孫大武辨識，供稱不能確定是否為當時被告身邊之
      女子（見本院卷二第255、256頁）等語，且證人甲女於本
      院亦結稱，其於98年5月13日並未上班，店內亦無證人孫
      大武證述之名字為「童童」之小姐，亦未有人叫伊姐姐，
      均是叫伊名字等語（見本院卷二第287頁背面），再參以
      證人曾○玲於偵查中亦證稱未見過被告，非其店內客人等
      語，證人孫大武證述之女子顯非本案被害人甚明，被告所
      辯並不足採信。況參以被告於警詢時亦僅供稱認識被害人
      ，與之並無私人仇怨等語（見警卷第17-23頁），顯見被
      告與被害人前並未曾有何仇怨，按之常理，若非真有其事
      ，被害人豈可能既造成自己身上多處傷害並不惜名譽受損
      而指稱遭被告多次性侵？且在被告所駕駛車輛後椅背套正
      面血跡所採證之編號1、2血跡棉棒、甲女外套標示000000
      00處血跡、編號13採自雀巢檸檬茶瓶口、編號17膠帶標示
      00000000處（採自犯罪地點）DNA與甲女之DNA-STR型別相
      同，該型別在亞洲地區中國人分布機率預估為1.52乘10的
      負19次方，亦有上開鑑定報告可參，顯見在被告車上確實
      發生過身體之暴力事件，進而致使甲女在該處留下血跡，
      故被告所辯顯然係事後卸責之詞，不足採信。
  ２、被告指稱證人王世光係挾怨報復云云，惟參以被告先前辯
      解均僅與被害人曾為性交易，自證人即警員王世光98年8
      月12日於原審證述後，始指稱係證人王世光挾怨報復，此
      亦與被告於原審指稱其4月間發生車禍之經辦人並非證人
      王世光，且與證人無過節等語（見原審卷第130頁）不合
      。其先後供述不同，再參以上開所述證人王世光證述之情
      形【參（一）６所述】，足見其指稱證人王世光部分亦不
      可採信。
  ３、被告曾辯稱因有高血壓，長期服藥，導致若干性功能障礙
      ，然經本院前審依被告所述就診之慈濟醫院以及署立花蓮
      醫院函詢被告病歷以及服用藥物，經慈濟醫院函覆稱被告
      並未因高血壓至該院就診，有該院覆函為證（見上訴卷一
      第212頁），花蓮醫院則函覆稱被告僅曾經於94年5月13日
      至5月16日間因氣喘病以及高血壓住院治療，曾使用心血
      管藥Cozaar一天一次的口服藥，該藥物並不會影響性能力
      ，有該院覆函為證（見上訴卷三第8頁），可見被告並未
      因高血壓長期服藥，且所服用藥物對於性能力亦未有任何
      影響，況且本案發生是在98年間，距離被告服藥已經有三
      年餘，更足證被告所辯並不可採信。      
  ４、被告於本院辯稱被害人於事後98年5月21日下午6時7分許
      曾至其家中向他要錢，有通聯紀錄可證云云。惟被告於警
      詢、偵查、原審均供稱僅見過被害人2次，從未提及98年5
      月21日被害人再向其索取金錢之事實，如此重要之事證，
      若係真實，豈可能前均未曾提出？且此部分業經被害人甲
      女於本院結稱並無此事，僅於案發後警員曾帶同伊尋找被
      害地點、安全帽，故曾在佐倉公墓附近繞等語（見原審卷
      第189、190頁及本院卷二第286頁背面至第287頁），此亦
      核與警員王世光證稱事後帶同被害人尋找被害地點等詞相
      符，則被害人行動電話曾於98年5月21日下午6時許在佐倉
      公墓附近亦即被告住處附近之基地台出現通話情形，顯係
      因警員帶同被害人確認地點時所發生，故上開通聯資料，
      尚未能為有利於被告之認定，被告此部分辯解亦不可採信
      。
  ５、被告指稱被害人先後供述不一，不能作為認定其有罪證據
      云云。按告訴人、證人之陳述有部分前後不符，或相互間
      有所歧異時，究竟何者為可採，法院仍得本其自由心證予
      以斟酌，非謂一有不符或矛盾，即應認其全部均為不可採
      信；尤其關於行為動機、手段及結果等之細節方面，告訴
      人之指陳，難免故予誇大，證人之證言，有時亦有予渲染
      之可能；然其基本事實之陳述，若果與真實性無礙時，則
      仍非不得予以採信（最高法院74年台上字第1599號判例參
      照）。上開證人甲女就被告犯罪細節之陳述，雖就先後時
      間及地點等略有差異，然其間並無岐異，再參以甲女係於
      深夜時分，遭被告假藉警察臨檢名義欄下後，即開始遭受
      傷害、恐嚇、私行拘禁、強制性交等殘酷對待，時間長達
      數小時之久，自難期被害人對受害情節之供述完全無遺漏
      或忘記。況當時既係於深夜時分，且被害人有時被喝令伏
      於車輛後座，或被關入後車廂、或被矇住眼睛，自難以確
      切知悉受害地點、時間或被告車輛顏色等，故縱其就此部
      分之供述略有不同，惟其就主要受害之證詞，則始終未變
      ，故就其被害情節之證述，自可信為實在。且證人於原審
      已證稱伊只能憑印象，不能確定全部先後順序都正確（見
      原審卷第191頁），此亦核與經驗法則相符，故甲女之證
      述堪信為實在，被告所辯並不足以採信。
  ６、被告於警詢中供稱98年5月19日深夜至20日凌晨7時許，均
      在家裡與兒子李立祥、李立誠同住云云，其後則改稱當日
      凌晨1時許有載其子到中山路一段加油，凌晨4時再載其子
      出去等語。惟證人李立祥、李立誠於警訊、偵查中均證稱
      5月20日凌晨其父即被告並未在家，且未曾與被告在凌晨4
      時許外出購物。當日被告送其等上學時快遲到才到學校等
      語（見偵卷第134-140、108、181頁），是被告辯稱其於5
      月20日凌晨和其兒子一起在家，並未出門，或於偵查時改
      辯稱：因其兒子肚子餓，才載兒子去超商買東西及加油云
      云，與證人即被告之子李立祥、李立誠證述內容明顯不合
      ，被告所辯顯與事實不符，不足採信。另證人即李立祥之
      導師徐淑芳於偵查中之證詞無法確認被告於98年5月20日
      送其子至學校是否有遲到，然參以被告之姐李麗君於偵查
      中證稱於5月20日上午9時28分許打的電話可能是問被告為
      何會讓小孩上學遲到並責備被告等語，核與證人李立祥於
      偵查中證稱當天快遲到，而伊遲到的時間是7時50分許等
      語相符，顯然被告於98年5月20日當日送小孩上學之時間
      應將近8點。復依前揭甲女證述，被告於5月20日凌晨於甲
      女和曾○玲通話中，將甲女之手機搶走並且取下電池而關
      機，嗣於5月20日早上為甲女前揭所述之強制性交等行為
      後，將甲女載至新城鄉山區，甲女待被告開車離開，於聽
      不到被告及車輛之聲音以後，始開始撕下矇眼睛的膠帶，
      往山下行走約1小時後才發現伊之2支手機，該手機遭被告
      以膠帶綑綁，才撕開膠帶，並打電話給曾○玲要曾○玲開
      車來接甲女，因甲女手機顯示之時間有遭動過，所以手機
      上的時間不正確，甲女不知下山的正確時間，亦經證人甲
      女、曾○玲、謝○翔於偵查時證述明確。且依甲女所行使
      用之其中1支門號為******7278號行動電話之通聯紀錄，
      顯示於5月20日上午9時13分17秒，該行動電話確實係撥打
      給謝○翔、曾○玲所持有之行動電話等情，亦有被害人甲
      女之上揭行動電話通聯紀錄1份在卷可稽。雖被害人因無
      正確時間可供比對，則證人甲女所證述走下山發現手機之
      時間係其個人依感受而為估計最起碼已有1個多小時之差
      距，是被告於釋放甲女後，再自新城山區開車返回其位於
      太昌之住處再載其子上學並非不可能，故被告所辯亦非可
      採。
  ７、證人李立誠於偵查時亦證稱被告車牌號碼JD-7735號自小
      客車，該車裝設有類似警察一閃一閃的燈等語明確，並有
      該車之照片在卷可稽。被告於警訊時亦供稱其在修車前約
      98年5月20日早上9時許，在其住處巷口前拆下自小客車後
      保險桿下方左右邊各懸掛之霧燈，因燈炮壞掉，故將之丟
      棄（見偵卷第39頁）等語。足證被告所駕駛車輛確與證人
      甲女、王世光指稱車輛相符。雖依被告上開車牌號碼JD-7
      735號自小客車車籍資料顯示該車登記之顏色為深綠色，
      並非證人王世光所稱之寶藍色，此有車籍查詢-基本資料
      詳細畫面1份在卷可稽，然員警係於夜間路燈燈光照明下
      突然見到該車且時間短暫，而該車輛外殼烤漆的顏色經夜
      間燈光折射後肉眼判斷僅能正確判斷為深色，無法正確判
      斷出其真正顏色，不論是寶藍色、深綠色、黑色、深褐色
      之車輛於夜間燈光之折射下，僅以肉眼觀看上揭顏色均極
      為相近似，並不易正確判斷出其正確顏色；再者，本件證
      人即被害人甲女證述被告係駕駛1輛深色的車輛等語，而
      被告於本案發生前之98年4月間發生車禍報警時，經員警
      以相機拍攝之JD-7735號自小客車之照片，僅能看出係深
      色之車輛，至於是深綠、或黑、或深藍、寶藍之顏色確實
      不易分辨，此有證人王世光庭呈照片2張在卷可稽。且本
      案證人王世光、鄭榮昌等人均未實際看過被告上揭車輛行
      照上登記顏色之記載，業據證人王世光證述明確，則尚難
      以證人即員警王世光、鄭榮昌證述該車為寶藍色，即遽認
      證人甲女、王世光、鄭榮昌證述不實。又甲女於行經近該
      臨檢處時係坐在被告前揭自小客車之後座，而被告坐於駕
      駛座，僅打開右前車窗，於被告向員警王世光等人打招呼
      時，其所駕駛之車輛距離上揭員警王世光等人執勤地點尚
      有一段距離，加上當時為夜晚，車玻璃很暗，證人即員警
      王世光等人證述並未看到後座有無人等語，亦與常情並不
      相悖，尚難遽以認定甲女並未在該自小客車上。況甲女於
      警詢時證稱：被告所駕駛之車輛椅套是藍、綠花色的椅套
      等語，亦與員警事後就上揭JD-7735號自小客車採證之椅
      套照片花色相符，此有照片3張在卷可稽（見警卷第89、9
      0、91頁）。況若被害人甲女當時未在被告車上，伊如何
      能得知被告車子特徵及被告有向值勤員警打招呼之情事。
      足認證人甲女證述被告曾開1輛車頂裝設有一閃紅燈之深
      色自小客車載伊經過中央路第一分隔島時迴轉，被告並與
      實施路檢之員警打招呼等情確為真實，足堪採信。被告所
      辯並不可採。
  ８、另被告於98年5月20日上午10時許，駕駛上開自小客車至
      其乾媽馬金蘭家，且將上開自小客車放在馬金蘭家旁邊，
      並告訴馬金蘭車子要送修，委託馬金蘭將車鑰匙交付給統
      貫汽車修理廠的人，且將車鑰匙放在桌上，被告就自行離
      去，後來汽車修理廠的人有來開走該車，馬金蘭並沒有移
      動過該車或搬動過車內物品等情，業據證人馬金蘭於警詢
      時證述綦詳；又證人徐春榮亦證稱：我在花蓮縣吉安鄉○
      ○村○○○街11號經營「統貫汽車修理廠」，我認識被告
      ，被告於98年5月20日上午約11時左右，打電話到我修理
      車廠內，由我弟弟徐文裕接聽，被告說他的車子即車牌號
      碼JD-7735號自小客車要修理，且要我拆下他車內布料椅
      套送洗，被告還說車子放在花蓮縣吉安鄉○○○街165號
      ，要我們去牽車時跟他媽媽拿車鑰匙。於是日中午，我弟
      弟與師傅一起去上揭○○○街165號將車子開回修理廠修
      理。是我們修車廠的師傅將車內的椅套拆下來，因為被告
      要我們幫他清洗椅套，拆下後尚未送洗，而警方所播放之
      中山加油站監視畫面，該車後保險桿下方左右邊有懸掛霧
      燈之燈座，車主於我們去牽車時，已事先拆下等語綦詳。
      嗣員警自上開修車廠查扣上開自小客車，並為採證，有採
      證照片在卷可稽，亦足認被告並非於本案發生前就與統貫
      汽車修理廠預約修理上揭車輛及清洗椅套，而係本案發生
      後才送修及清洗椅套至明。又被告自離開其釋放被害人之
      新城山區起至其於該日上午10時許將車開至馬金蘭家附近
      停放前，尚有充足時間，足以變更其自小客車內之擺設及
      外觀，況被告已於送修前即自行拆下該車之霧燈燈座，故
      尚難以員警於就車牌號碼JD-7735號自小客車採證時，未
      查扣到釣魚工具或布娃娃等物，即遽認證人甲女於警詢證
      稱：車內前座旁邊擺有很多布娃娃、後車廂有釣具等語與
      被告上揭車內擺設不符。故被告所辯，亦不足採。
（九）綜上所述，證人即被害人甲女所為被告強制性交犯行之指
      述，核無重大前後供述不一或其他具體明顯瑕疵之情形，
      且有上述物證、書證、證人證述可為證。而證人甲女在審
      理中對於當日遭受強制性交之情形證述綦詳，原審經由直
      接審理所見，認其情詞懇切，就部分細節、先後順序所述
      雖稱忘記，尚難憑認所述為虛偽不實。再者，遭受性侵害
      對女性而言，不惟身心受創，並事涉名節，茍無其事，當
      無故為設詞而自陷社會、家庭強大壓力之理，實難想像其
      有何理由為被告所稱之借款2萬元即誣指被告強制性交，
      而自陷困境之必要與實益。被告上開各項辯解，或有與卷
      存事證不一之矛盾存在，或不足以否定告訴人指訴之可信
      度，均不足採，業如所述。綜合上開各情相互以參，本院
      認告訴人就強制性交部分所為不利被告之指訴堪信與事實
      相符，被告所辯尚難採信，本案事證明確，被告犯行均堪
      以認定，應予依法論科。
三、論罪科刑及撤銷改判理由：
（一）核被告上開所為，均係犯刑法第221條第1項之強制性交罪
      。被告於犯罪事實欄（一）（二）（三）強押甲女為其口
      交及（三）向甲女恫嚇之強制性交過程中，對被害人所為
      妨害被害人行使權利及言語恐嚇之行為，應視為強制性交
      之施強暴、脅迫行為，不另論罪，併予敘明。
（二）按刑法第222條第1項第8款之攜帶兇器強制性交罪，係以
      行為人攜帶兇器強制性交為其加重條件，此所謂「兇器」
      ，其種類並無限制，凡客觀上足對人之生命、身體、安全
      構成威脅，具有危險性之兇器均屬之。查本案證人即被害
      人甲女於警詢時證述：被告自車上拿出一支木棍，及腰際
      間配掛有一支類似手槍之物等語，然證人甲女於警詢時證
      述該木棍長約1公尺等語，於原審以雙手比出大約50公分
      長以形容該木棍，前後證述就有關該木棍之長短之敘述有
      瑕疪且不吻合，又甲女所述之木棍並未扣案，則被告所持
      木棍是否為兇器均有疑義，基於罪疑惟輕之原則，尚難認
      被告有持足供兇器使用之木棍犯本案之強制性交罪；又有
      關被告持有類似手槍之物乙節，甲女於警詢及原審均證稱
      ：被告對伊性侵害時，並未持該類似手槍之物，是放在車
      上，被告只有在搶伊手機，回頭打伊時，才有用該類似手
      槍之物打伊臉部（此部分另構成傷害罪，已判決確定），
      後來被告就放下該物改以拳頭毆打伊，而被該物打到很痛
      ，但不知被告所持該類似手槍之物是何材質等語，證人甲
      女所述之類似手槍之物並未扣案，並無證據足認該類似手
      槍之物為具有殺傷力之手槍，故雖被類似手槍之物打到會
      痛，僅能證明該物有一定體積及重量，及被告下手較為用
      力，依證人甲女證述被告係以該類似手槍之物毆打甲女臉
      部後即改以徒手毆打，而以徒手毆打亦可能造成臉部瘀傷
      挫傷等傷害，故尚乏積極證據證明該物在客觀上足對人之
      生命、身體、安全構成威脅，為具有危險性之兇器，故尚
      無證據足以證明被告有攜帶兇器而為強制性交行為之犯行
      。又按所謂「凌虐」，係指違背人道，損害甲女身體或人
      格之虐待行為而言，又「凌虐」，係凌辱虐待之意，若偶
      有毆傷、恐嚇，而非通常社會觀念上所謂凌辱虐待之情形
      ，尚難謂有凌虐。本案證人甲女於警詢及原審均證稱：被
      告於強制性交時，並未毆打伊，只有對伊為言語恐嚇，也
      未持上揭木棍或類似手槍之物品毆打、或對伊施以肢體暴
      力之情事，雖被告曾將甲女拘禁在其自小客車行李廂內，
      並以膠帶矇住甲女眼睛，藉以剝奪甲女之行動自由，然被
      告有提供飲料、食物給甲女，且拘禁於後行李廂之時間並
      不長，而其將甲女拘禁在後行李廂，係為將甲女強行載往
      上揭各地點，被告上揭行為與施以「凌辱」而為強制性交
      之犯行有間，故檢察官認被告涉犯刑法第222條第1項第5
      款及第8款之攜帶兇器對甲女施以凌虐之加重強制性交罪
      ，容有誤會，惟本案起訴之社會基本事實同一，本院自得
      以變更起訴法條為刑法第221條第1項而為審理，附此敘明
      。
（三）按行為人倘出於單一犯意，侵害同一法益，且犯罪事實構
      成要件之各個舉動間不具獨立性，行為人所犯應屬接續犯
      ；反之，犯罪構成要件事實之各個行為間，具有時地上的
      獨立性，且行為人非出於單一決意為之，自應屬數罪。被
      告在犯罪事實欄（一）所載佐倉公墓旁之第一次對甲女為
      強制性交行為，雖於將陰莖插入甲女陰道內得逞後，在未
      射精情況下，因見有其他車輛經過而為免他人發現，即返
      回駕駛座駕駛車輛繞行，於上開地點不遠處再接續以其陰
      莖插入甲女陰道性侵得逞，並射精完畢，其在佐倉公墓附
      近相隔5分鐘之時、地對被害人為接續2次性侵害行為，因
      時間、場所緊接，且係對同一被害人為性侵害之行為，被
      告雖先已將其手指、陰莖插入被害人之陰道，但因該處有
      車燈出現，被告怕遭人發覺，事跡敗露，改將車子開往約
      5分鐘左右車程之同位於佐倉公墓內之另一地點繼續對被
      害人為性侵後並射精，此數行為之舉動已該當符合一強制
      性交罪之構成要件，此二舉動因係出於單一犯意，侵害同
      一法益，且犯罪事實構成要件之各個舉動間不具獨立性，
      應屬接續犯。而後被告為圖湮滅罪證，於找地方沖洗前一
      直開車繞路才到河邊，該處距原先性侵害甲女處已有相當
      之距離，雖因甲女於當時狀況無法明確指認處所，惟依其
      供述可知與佐倉公墓已有相當距離，況被告於事實欄（二
      ）之處所，原僅要求甲女自行沖洗，後來為怕甲女洗不乾
      淨而又幫甲女清洗，於清洗後再要求甲女為其口交，並待
      其後陰莖勃起再插入甲女陰道射精得逞，以被告要求甲女
      再清洗可知，被告原意至該處係為湮滅罪證，於其被害人
      清洗身體而接觸甲女後，顯係再另行為強制性交之起意，
      而後才再為第二次強制性交行為，並再命甲女清洗，顯見
      第二次強制性交行為並不在其原先犯罪決意預想計畫之中
      ，可知犯罪事實欄（二）之強制性交行為與（一）之事實
      ，具有客觀上在不同地點，主觀上又難謂有接續前次強制
      性交之犯意，實具有獨立評價的性質，自應分別論斷。嗣
      後，被告為免甲女遭人發現改將其拘禁在小客車後行李廂
      內，並行駛數十分鐘，又於購買食物、飲料欲給甲女食用
      ，其於事實（三）之以恐嚇方式威脅甲女為其口交，此部
      分行為既已距前次犯行地點甚遠，雖被害人因被囚禁於後
      車廂內，仍未能確認地點，惟其距離應已有數公里之遠，
      顯應為另行起意，蓋以時空密接性而言，此次行為與前二
      次行為已屬不同的時間、地點下所發生，此次強制性交行
      為（口交）無法評價與前次在河邊強制性交，或更先前在
      公墓時強制性交間，係基於同一犯罪決意。況且，對於男
      性而言，性交係以性衝動之發生為始，而以洩精獲得生理
      滿足為結束。每一次之性交行為，均係一次追求性滿足之
      獨立過程。換言之，對施暴者而言，每一次強制性交均係
      起自於獨立發生之性衝動；對被害人而言，每一次之強制
      性交亦屬獨立發生之身心戕害，故從性行為之本質而言，
      每一次以洩精結束之強制性交行為，均屬獨立之犯罪，與
      接續犯之概念並不相容。是以，上開三次強制性交行為間
      ，實各自具有時空上之獨立性，且據上述客觀情狀，行為
      人並非出於單一決意為之，自應以數罪論斷。故被告就其
      所犯犯罪事實欄（一）、（二）、（三）所為之3次強制
      性交罪，第1次係在花蓮市佐倉公墓內（接續2次行為）、
      第2次係在花蓮縣不詳處所之河川旁，第3次係在距該處有
      相當距離之花蓮縣吉安鄉太昌山區，其犯罪時間、地點均
      不相同，且時間上亦可明顯區隔，顯然其犯意各別、行為
      互殊，係屬數罪，應分論併罰。至證人甲女於本院結稱警
      員係依照其供述畫路線圖，惟因當時是凌晨，故未能確認
      確切地點等語（見本院卷二第288頁），故警察局事後模
      擬製作之犯罪路線圖不能確認被告實施上開犯行之地點，
      本院不採為被告犯罪之證據，附此敘明。
（四）原審認定被告之犯罪事實，固屬有據，然被告第3次強制
      性交地點係在往太昌方向之不知名之山區，業據被害人供
      述在卷，雖其無法確認確切地點，惟依其供述位置並非在
      其後來經釋放之新城鄉水泥廠後方之山上，原審於此認定
      尚屬有誤。被告上訴否認犯行，固無理由，然原判決就第
      三次強制性交部分既有前述違誤，此部分自應由本院撤銷
      改判，其他部分被告上訴並無理由，應予駁回。
（五）爰審酌被告前因傷害致死案件，經本院以90年度上更(二)
      字第131號判處有期徒刑9年確定，嗣於97年12月11日假釋
      並付保護管束，保護管束期滿日為98年9月12日，有臺灣
      高等法院被告前案紀錄表1份在卷可稽，其於假釋付保護
      管束期間，猶不知警惕，竟以假冒員警臨檢方式，並以強
      暴、脅迫方法剝奪甲女之行動自由且予以私行拘禁，並對
      甲女為強制性交多次、傷害及恐嚇甲女，造成甲女之身心
      受有莫大之傷害，顯見被告惡性重大，兼衡被告之素行不
      佳、犯罪動機、目的、手段，且其對於甲女為強制性交後
      ，為避免留下跡證，竟還強迫甲女清洗身體、下體，且將
      車輛送修清洗，尚恐嚇甲女不得報案，被告犯後又飾詞卸
      責、否認犯行，顯見其毫無悔意等一切情狀，量處如主文
      第二項所示之刑，並與上訴駁回部分定其應執行之刑如主
      文第四項所示，以示懲儆。
據上論斷，應依刑事訴訟法第368條、第369條第1項前段、第364
條、第299條第1項前段、第300條，刑法第221條第1項、第51條
第5款，判決如主文。
本案經檢察官翟光軍到庭執行職務。
中    華    民    國   100    年    6     月    9     日
                         審判長法  官  何方興
                               法  官  林碧玲
                               法  官  王紋瑩
以上正本證明與原本無異。
如不服本判決，應於收受送達後10日內向本院提出上訴書狀，其
未敘述理由者，並得於提起上訴狀後10日內向本院補提理由書（
均須按他造當事人之人數附繕本）「切勿逕送上級法院」。
告訴人或被害人如對於本判決不服者，應具備理由請求檢察官上
訴，其上訴期間之計算係以檢察官收受判決正本之日期為準。
中    華    民    國   100    年    6     月    9     日
                               書記官  李芸宜


附錄本判決論罪之法律條文：
中華民國刑法第221條：
對於男女以強暴、脅迫、恐嚇、催眠術或其他違反其意願之方法
而為性交者，處3年以上10年以下有期徒刑。
前項之未遂犯罰之。